【裁判字號】    97,簡上,1366
【裁判日期】    980123
【裁判案由】    詐欺
【裁判全文】
臺灣板橋地方法院刑事判決            97年度簡上字第1366號
上  訴  人
即  被  告  甲○○
上列上訴人即被告因詐欺案件，不服本院九十七年度簡字第四○
九號中華民國九十七年九月三十日所為第一審簡易判決（聲請處
刑案號：九十六年度偵緝字第三三一七號），提起上訴，本院管
轄第二審之合議庭判決如下︰
    主  文
上訴駁回。
    事實及理由
一、本案經本院審理結果，認第一審以被告甲○○所為係犯刑法
    第三十條第一項、第三百三十九條第一項幫助詐欺罪，判處
    有期徒刑六月，諭知如易科罰金之折算標準為新臺幣一千元
    折算一日，減為有期徒刑三月，諭知如易科罰金之折算標準
    為新臺幣一千元折算一日，其認事用法均無違誤，量刑亦屬
    適當，應予維持，並引用第一審判決書記載之事實、證據及
    理由（如附件，其中理由部分並補充如下）。
二、被告即上訴人甲○○請求上訴意旨略以：伊有正常工作，沒
    有違背良心做違法之事，存摺會遺失是放在機車裡面被偷的
    ，當時機車被撬開，伊不知帳戶資料為何會被詐騙集團使用
    ，當時提款卡、密碼、存摺都放在機車裡面云云。
三、經查，被告先於民國九十六年十二月七日偵訊筆錄供稱：伊
    所申辦之本件郵局帳戶存摺、提款卡於九十六年四月份左右
    ，於騎機車時在五股鄉遺失，後於九十六年四、五月左右始
    發現云云。再於九十七年十二月十七日本院準備程序筆錄改
    稱：存摺、提款卡、密碼會遺失是放在機車裡面被偷的，當
    時伊機車被撬開云云。後於九十八年一月十五日本院審理時
    又稱：伊把郵局存摺、提款卡、印章放在伊機車坐墊裡面，
    後來都被偷走了，被偷的時間大概在九十六年四月份左右，
    伊機車停放在五股鄉○○路○段伊家附近云云。被告年近半
    百，為有一定工作、社會經驗、智識正常之成年人，當知「
    遺失」與「失竊」之社會代表意義、法律上效果之不同，應
    無不能分辨之理，其先稱遺失，後改稱失竊，說詞反覆不一
    ，已足啟人疑竇；又提款卡既連同存摺、印章遺失或遭竊，
    被告竟只掛失補發存摺並更換印鑑，卻未申辦補發提款卡，
    有臺灣郵政股份有限公司九十六年十月五日儲字第○九六○
    七二八八八六號函說明可參，其所為亦有違常理。被告對其
    郵局帳戶使用目的，於九十七年十二月十七日本院準備程序
    中供稱：係「因我想要上班所以我才去辦理郵局的帳戶…」
    、「郵局帳戶我大約是在民國七十幾年的時候就開戶了…，
    因為我想這樣子有一個郵局帳戶是希望上班的話可以把薪資
    匯到郵局帳戶裡面…，我上班期間從九十六年九月到十二月
    …」云云，參以被告郵局帳戶客戶歷史交易清單，被告於本
    案被害人九十六年四月十九日遭詐騙匯款前最後一次使用該
    帳戶紀錄，係於九十六年四月十一日辦理掛失補發存摺並更
    換印鑑，此有上開臺灣郵政股份有限公司函文及所附資料可
    考，是被告申請補發存摺至其上班時間，差距竟達五月餘，
    於常情非合；被告卻又於本院審理時變更前詞稱：補辦目的
    係「想說是否可以使用這個帳戶來補貨轉帳」云云，被告前
    後說詞閃躲，綜合被告上揭辯詞，多有矛盾之處，所為顯係
    臨訟杜撰，圖脫罪卸責，均不足採。原審判決認定之犯罪事
    實，業據引用起訴書所載之事實、證據及理由，就被告辯詞
    詳加駁斥，並補充或更正起訴書缺漏、錯誤之處，以被告上
    開犯行罪證明確，而援引刑法第三十條、第三百三十九條第
    一項、第四十一條第一項前段、刑法施行法第一條之一第一
    項、第二項前段及中華民國九十六年罪犯減刑條例第二條第
    一項第三款、第七條、第九條之規定，並審酌被告本件犯罪
    之動機、目的、手段，其行為助長他人之詐欺取財犯行，影
    響正常交易安全，並造成被害人財產之損害及犯罪後猶狡詞
    掩飾，態度非佳等一切情狀，量處有期徒刑六月，且准以如
    易科罰金以新臺幣一千元折算一日之折算標準，就被告所犯
    ，又符合減刑條例所定減刑條件而予以減刑為有期徒刑三月
    ，並諭知如易科罰金以新臺幣一千元折算一日之折算標準。
    經核其認事用法，尚無任何違誤。綜上所述，被告雖執上詞
    提起上訴，尚無理由，應予駁回。
據上論斷，應依刑事訴訟法第四百五十五條之一第一項、第三項
、第三百六十八條、第三百七十三條，判決如主文。
本案經檢察官林珮菁到庭執行職務。
中    華    民    國    98    年    1     月    23    日
                 臺灣板橋地方法院刑事第四庭
                        審判長法  官  樊季康
                              法  官  劉元斐
                              法  官  王綽光
上列正本證明與原本無異。
本件不得上訴。
                              書記官  許清秋
中    華    民    國    98    年    2     月    2     日
附錄本案論罪科刑法條全文：
中華民國刑法第339條
（普通詐欺罪）
意圖為自己或第三人不法之所有，以詐術使人將本人或第三人之
物交付者，處5年以下有期徒刑、拘役或科或併科1千元以下罰金
。
以前項方法得財產上不法之利益或使第三人得之者，亦同。
前二項之未遂犯罰之。


司法院資訊處製作；財團法人民間司法改革基金會備份。
